臺灣士林地方法院刑事判決　　　　　　　　　　　　　九十三年度易字第二三五號
　　公　訴　人　臺灣士林地方法院檢察署檢察官
　　被　　　告　丙○○
　　選任辯護人　林炳煌律師
右列被告因妨害農工商等案件，經檢察官聲請簡易判決處刑（九十二年度偵字第九一
八五號），本院認為不宜以簡易判決處刑（九十三年士簡字第三三一號），改依通常
程序審理，判決如左：
    主  文
丙○○連續明知為意圖欺騙他人，而就商品之品質，為虛偽之標記之商品而販賣，處
有期徒刑參月，如易科罰金，以參佰元折算壹日。
    事  實
一、丙○○為設在台北市○○區○○路二八九號五○二室「新企工業股份有限公司」
    （以下簡稱新企公司）業務專員。緣新企公司於民國九十一年十一月七日向經濟
    部標準檢驗局基隆分局（以下簡稱為基隆分局）報驗自香港進口安全鞋一批共六
　　千二百五十雙，申請存置地點為該公司位在桃園縣大溪鎮○○路○段五九六號倉
 　 庫，基隆分局於新企公司申請時，即先行發給號碼為（Ｒ）Ｃ２—000000
　　0至0000000號之合格標籤共六千二百五十張，新企公司並於領到該批標
　　籤後簽署具結書，保證未經基隆分局核准，絕不將貨物運出存置地點。嗣經基隆
　　分局人員取樣、封存，檢驗結果評定為不合格，新企公司於同年十二月四日申請
　　複驗後，基隆分局於九十一年十二月十三日取樣、查核及封存在案，嗣複驗結果
　　仍評定為不合格。丙○○明知該批安全鞋未通過基隆分局之檢驗，其上原貼之合
    格標識係就商品之品質為虛偽之標記，竟基於概括之犯意，於九十一年十二月十
    一日、九十二年一月六日，連續將該批安全鞋中之二千二百五十七雙販賣予曜光
    國際有限公司（以下簡稱曜光公司），違背基隆分局所施封印效力。嗣基隆分局
    囑託經濟部標準檢驗局新竹分局（以下簡稱新竹分局）於九十二年三月二十一日
    至存置地點查核、清點數量及再封存，發現扣除原送驗樣品九雙，現場僅餘存三
    千九百八十四雙，且其中僅九百九十五雙包裝及檢驗標示完整，始查知上情。
二、案經經濟部標準檢驗局基隆分局移送台灣基隆地方法院檢察署檢察官呈請台灣高
    等法院檢察署核轉台灣士林地方法院檢察署檢察官偵查起訴。
    理  由
一、訊據被告丙○○固坦承為新企公司業務專員，惟堅決否認有違背封印效力及販賣
    品質虛偽標記之商品犯行，辯稱：其就該批未通過基隆分局檢驗之安全鞋出貨一
    事，完全不知情；其僅是業務專員，無權決定是否出貨；是新企公司意圖嫁禍於
    被告等語。經查：
（一）前揭關於貨物未經檢驗合格即破壞封條封存效力而移離存放地之事實，業據證
      人即基隆分局人員陳財益、黃汝川新竹分局人員林文欽、新企公司倉管課長戊○○、副總經理丁○○於偵查中證述屬實，並有進口報單、商品輸入檢驗申請
      書、代理報驗委託書、具結書、基隆分局輸入先行放行通知書、基隆分局九十
      一年十一月二十六日不合格通知書及檢驗紀錄表、複驗申請書、基隆分局九十
      一年十二月二十七日不合格通知書及檢驗紀錄表、新竹分局九十二年三月二十
      五日經標新桃字第○九二○○○二○七六○號函及所附新竹分局人員工作報告
      表、新竹分局九十二年四月二十一日經標新六字第○九二○○○二四六五○號
      函所附訪問紀錄表附卷可稽。
（二）被告雖於本院審理時否認其就出貨一事知情，且辯稱其無權決定是否出貨。然
      被告於偵查中先是供稱：其是通知合格的出貨，可能是外勞誤出（見第二三五
      號偵查卷第四六、四七頁）；嗣改稱：出這個貨不只其一人，有出貨的還有別
      人，其不知道貨有問題（見第九一八五號偵查卷第三七頁）。被告之供詞前後
      不一，其辯解是否可採，已有可疑。
（三）證人即新企公司倉管人員乙○○於偵查中證稱：被告叫其出貨，不是連包裝盒
      一起出，被告叫他們把盒子留在倉庫裡，裡面換上別的鞋子，封條也還在（見
      第九一八五號偵查卷第八○頁）；於本院審理時亦明確證稱：係被告指示要出
      貨（見本院審判筆錄）。查證人乙○○與被告同為新企公司之受僱人，與被告
      間並無仇怨，其自無故意虛構事實誣陷被告之理。再者，該批未經檢驗合格之
      安全鞋數量並非少數，新企公司之業務員亦不多，且證人乙○○就出貨之細節
      得為詳細之描述，故亦可排除證人乙○○記憶有誤之可能。因此，證人乙○○
      之證詞應可採信。
（四）被告雖辯稱其無權決定是否出貨等語。惟證人乙○○於偵查中證稱：被告是公
      司業務員，且是總經理姚慶榮同學，若被告決定出貨，大家就要按其指示。雖
      然流程上出貨單要有課長簽名，但不一定，只要被告說要出貨，小姐把單子打
      給他，其就會按單子上的品名、數量跟出貨地點出貨，單子上的章則後補。這
      批安全鞋確實有出去，是被告指示的。因之前有開會，副總丁○○說姚欣欣交
      代這批貨不能出，也有看到經濟部封條貼在上面。隔幾天被告說要出這批貨，
      其質疑這批貨不是不能出，被告說「你就出」等語（見第九一八五號偵查卷第
      七八、七九頁）；於本院審理時亦證稱：倉管人員出貨都依照業務的指示出貨
      。沒有經過副總、總經理的簽名蓋章，業務就可以決定出貨（見本院審判筆錄
      ）。證人戊○○於本院審理時證稱：其是管行政，被告是管業務，業務上其沒
      有去管，實際上這批貨要出的時候是由業務決定，是由被告通知倉庫出貨（見
      本院審判筆錄）。證人丁○○於本院審理時證稱：公司沒有幾個人，檢驗不合
      格大家都知道，會出這批貨的人不是課長就是業務，直接跟客戶接觸的是業務
      ，被告與總經理姚慶榮是同學，業務才有那麼大的權力（見本院審判筆錄）。
      查上開三位證人之證詞，互核相符，均指稱被告得直接指示倉管人員出貨，足
      見被告上開所辯，與事實不符，不得採信。
（五）至新企公司提出之九十一年十二月十一日及九十二年一月六日兩張出貨單，係
      由電腦列印，其上主管審核欄載為：丙○○、經辦人員載為：甲○○，有出貨
      單附卷可稽。被告雖否認該張出貨單之真正，且證人甲○○於本院審理時證稱
      ：該出貨單非其經手（見本院審判筆錄）。然證人戊○○於本院審理時證稱：
      該兩張出貨單是電腦列印出來，不是實際的出貨單；因這批貨是由被告決定出
      貨，所以將他列為主管；且九十二年一月六日出貨單是將很多次出貨合併簡化
      成一張出貨單；曜光公司是新企公司的內銷公司，貨都是以曜光公司名義出貨
      ，事後再跟新企公司結算；被查獲這批貨不是一次出貨，是業務看客戶的情況
      陸陸續續出的；由誰出貨主要是要看曜光公司的出貨單等語（見本院審判筆錄
      ）。故上開二張新企公司出貨單雖不能直接證明是由被告出貨，然可證明該批
      安全鞋係由曜光公司名義出貨予下游客戶，嗣曜光公司再與新企公司結算始開
      出此二張出貨單。因此，該批安全鞋形式上似由被告多次出貨予下游客戶，事
      實上係新企公司二次出貨與曜光公司，曜光公司再多次出貨予下游客戶。
（六）綜上所述，本件事證明確，被告有事實欄所述之犯行，應可認定。
二、查上開向基隆分局報驗之安全鞋，既經基隆分局人員封存，自屬公務員所施之封
　　印。核被告所為，係犯刑法第一百三十九條之違背封印效力罪及同法第二百五十
　　五條第二項之販賣就商品品質虛偽標記之商品罪。被告二次違背封印效力及販賣
    品質虛偽標記商品行為，時間緊接，所犯罪名相同，顯係出於概括之犯意為之，
    均為連續犯，應依刑法第五十六條之規定以一罪論。公訴人未就被告行為論以連
    續犯，尚有誤會，附此敘明。被告所犯上開二罪間，有方法、結果之牽連關係，
    應從一重之販賣品質虛偽標記之商品罪處斷，並依連續犯之規定加重其刑。爰審
    酌被告明知安全鞋未通過檢驗竟將之運出販賣，消費者之安全堪慮，及被告素行
    、犯罪動機及犯後並無悔意等一切情狀，量處如主文所示之刑，並諭知易科罰金
    之折算標準。
三、依刑事訴訟法第四百五十二條、第二百九十九條第一項前段、刑法第五十六條、
    第一百三十九條、第二百五十五條第二項、第五十五條、第四十一條第一項前段
    、罰金罰鍰提高標準條例第一條前段、第二條，判決如主文。
本案經檢察官張惠菁到庭執行職務
中　　　華　　　民　　　國　　九十三　　年　　　十　　　月　　二十六　　日
                                  臺灣士林地方法院刑事第七庭
                                      審判長法  官  王梅英
                                            法  官  王沛雷
                                            法  官  劉秉鑫
右正本證明與原本無異。
如不服本判決，應於判決送達後十日內，向本院提出上訴狀。
                                            書記官  曾恆壽
中　　　華　　　民　　　國　　九十三　　年　　　十　　　月　　二十六　　日
附錄本案論罪科刑法條全文：
中華民國刑法第一百三十九條：
(污損封印、查封標示或違背其效力罪)
損壞、除去或污穢公務員所施之封印或查封之標示，或為違背其效力之行為者，處一
年以下有期徒刑、拘役或三百元以下罰金。
中華民國刑法第二百五十五條第二項：
(對商品為虛偽標記與販賣陳列輸入該商品罪)
明知為前項商品而販賣，或意圖販賣而陳列，或自外國輸入者，亦同。
